# 权益法核算的股权投资被动稀释持股比例减少再具有重大影响怎么账务处理

提问人：yuzsky 时间：2022-03-30 15:18:19
请教：甲公司本身以权益法核算A公司长期股权投资，后因A公司与B、C合并后成立D公司，甲公司不再具有重大影响，请问该如何进行账务处理？

回答人：chenyiwei
“甲公司本身以权益法核算A公司长期股权投资，后因A公司与B、C合并后成立D公司，甲公司不再具有重大影响”：即甲公司以其原持有的A公司股权换取了对D公司的股权投资，但对D无重大影响，应作为金融资产核算。
据此，对甲公司而言，属于一项长期股权投资的终止确认和一项金融资产的初始确认，所适用的准则从长期股权投资转为金融工具准则（注意：不是对同一被投资企业单独股权投资的核算方法转换）。根据金融工具准则规定，对金融资产的初始计量金额应为其公允价值；该初始计量金额与原对A公司的权益法下长期股权投资账面价值之间的差额，应按照处置长期股权投资的规定处理，即“计入当期损益。原股权投资因采用权益法核算而确认的其他综合收益，应当在终止采用权益法核算时采用与被投资单位直接处置相关资产或负债相同的基础进行会计处理”。